【裁判字號】    99,審聲,102
【裁判日期】    991207
【裁判案由】    停止執行
【裁判全文】
臺灣高雄地方法院民事裁定             99年度審聲字第102號
聲  請  人  僑慧建設開發股份有限公司
法定代理人  蔡俊良
相  對  人  兆豐國際商業銀行股份有限公司
法定代理人  蔡友才
上列當事人間聲請停止執行事件，本院裁定如下：
  主  文
聲請駁回。
聲請程序費用由聲請人負擔。
  理  由
一、按有回復原狀之聲請，或提起再審之訴或異議之訴，或對於
    和解為繼續審判之請求，或提起宣告調解無效之訴、撤銷調
    解之訴，或對於許可強制執行之裁定提起抗告時，法院因必
    要情形或依聲請定相當並確實之擔保，得為停止強制執行之
    裁定，固為強制執行法第18條第2 項所規定。惟該條項所謂
    之必要情形，係由法院依自由裁量定之，而法院為此決定，
    應就回復原狀之聲請，或再審之訴，或異議之訴，或抗告，
    在法律上是否顯無理由，以及如不停止執行，將來是否難於
    回復執行前之狀態等各情形予以斟酌（最高法院69年度台抗
    字第577 號裁定參照）。是以，縱認聲請人聲明願供擔保停
    止執行，仍須法院認有必要，始得裁定停止執行。
二、經查，本件聲請人主張相對人聲請拍賣債務人抵押物執行事
    件，系爭抵押物即高雄市三民區○○○路535 號10樓之5 之
    建物部分因原所有人蔡茂藏同意伊占有使用，且伊現占有使
    用中，並已提起第三人異議之訴，爰聲請本院於該訴訟確定
    前裁定停止執行程序等語。
三、經查，聲請人主張已提起第三人異議之訴，又相對人對系爭
    抵押物聲請拍賣之強制執行等情，業經本院依職權調取本院
    99年度審訴字第2322號第三人異議之訴及本院94年度執字第
    58950 號執行卷，核閱無誤。而聲請人主張伊係系爭抵押物
    之占有人，請求撤銷伊占有系爭抵押物部分之強制執行程序
    ，固據提出系爭抵押物之大廈管理委員會之繳費收據證明單
    、臺灣電力股份有限公司之用電繳費證明單為證。惟強制執
    行法第15條，所謂就執行標的物有足以排除強制執行之權利
    者，係指對於執行標的物有所有權、典權、留置權、質權存
    在情形之一者而言。占有，依民法第940 條之規定，不過對
    於物有事實上管領之力，自不包含在內。最高法院44年台上
    字第721 號著有判例意旨可稽。故依聲請人於第三人異議之
    訴所主張之原因事實及訴之聲明內容觀之，顯然並不符合提
    起第三人異議之訴之要件，其訴在法律上顯無理由。本院斟
    酌上情，認並無停止執行程序之必要，聲請人之聲請，並無
    理由，應予駁回，爰裁定如主文。
四、依強制執行法第30條之1 、民事訴訟法第95條、第78條，裁
    定如主文。
中    華    民    國    99    年    12    月    7     日
                      民事第二庭法  官  郭宜芳
為正本係照原本作成。
如對本裁定抗告須於裁定送達後10日內向本院提出抗告狀，並繳
納裁判費新臺幣1,000元。
中    華    民    國    99    年    12    月    7     日
                                書記官  邱慧柔

司法院資訊處製作；財團法人民間司法改革基金會備份。
